臺灣高等法院交通事件裁定　　　　　　　　　　　　九十三年度交抗字第七四八號
　　抗　告　人
　　即受處分人　甲○○
右抗告人因違反道路交通管理處罰條例案件，不服臺灣桃園地方法院，中華民國九十
三年八月十九日所為裁定（九十三年度交聲字第二八八號），提起抗告，本院裁定如
左：
    主  文
抗告駁回。
    理  由
一、按受處分人不服道路交通管理處罰條例第八條主管機關所為之處罰，得於接到裁
    決書之翌日起二十日內，向管轄地方法院聲明異議，道路交通管理處罰條例第八
    十七條第一項定有明文。又交通法庭認為聲明異議不合法律上之程式者，應以裁
    定駁回之，道路交通案件處理辦法第十八條前段亦定有明文。復按於應送達處所
    不獲會晤應受送達人時，得將文書付與有辨別事理能力之同居人、受僱人或應送
    達處所之接收郵件人員，行政程序法第七十三條第一項定有明文。
二、抗告意旨略以：抗告人與妻子從未收到該裁決書，又怎可能提出聲明異議，更不
    知已逾法定期限，直至九十三年五月二十六日，由老闆告知，已遭註銷在案云云
    。
三、經查，抗告人於原審所提之聲明異議狀上記載「為不服九十三年六月九日新竹區
    監理所中壢監理站違稽Ａ字第０九三０００一二一八號違規裁決書提出異議」，
    然聲明異議狀所稱「九十三年六月九日違稽Ａ字第０九三０００一二一八號」文
    狀，並非主管機關所為之裁決書，而係交通部公路總局新竹區監理所中壢監理站
    回復抗告人針對內政部警政署國道公路警察局Ｚ00000000號舉發違反道
    路交通管理事件通知單所提申訴之函文，則抗告人於原審之聲明異議之對象並非
    裁決書，自與前開法定要件不符。又縱依抗告人所提之異議狀內容觀之，應係就
    交通部公路總局新竹區監理所中壢監理站九十二年四月十六日壢監裁字第裁五三
    —Ｚ00000000號裁決書所為處分不服而聲明異議。惟依行政程序法第七
    十三條第一項規定：「於應送達處所不獲會晤應受送達人時，得將文書付與有辨
    別事理能力之同居人、受僱人或應送達處所之接收郵件人員」。本件原處分機關
    於九十二年四月二十二日將前開裁決書以掛號方式寄交抗告人之
    潭鄉○○路一五三巷二三號，因未獲會晤抗告人，而將前開裁決書交予抗告人之
    同居人即其妻游雪霞收受，有該裁決書送達之掛號郵件收件回執影本一份在卷可
    稽，抗告人雖辯稱該裁決書係由其子取其妻之印章所收受，而未將該裁決書實際
    交與抗告人云云。然前開裁決書之回執，業已明確收件人為「游雪霞」（原審裁
    定誤繕為甲○○），苟為其子代收，衡諸常情，自應以其子本人之印章簽收，又
    果其子不願以其名義收受，亦應取甲○○本人之印章簽收，豈會取一既非實際收
    受人之印章，亦非收件人印章之「游雪霞」印章而簽收，前開裁決書應係游雪霞
    代抗告人收受一節，自屬無疑。故其開裁決書既已交由與抗告人同居且具辨識力
    之人游雪霞收受，自應認業已合法送達。至代受人有無將該裁決書交付抗告人，
    並不影響合法送達之效力。苟抗告人不服裁決結果，自應於合法送達之日即九十
    二年四月二十二日之翌日起二十日內提出聲明異議，惟抗告人竟遲至九十三年六
    月二十五日始具狀向原審聲明異議，此有原審收受本件聲明異議狀之收文戳章日
    期附卷可佐。是抗告人之聲明異議已逾法定期間，顯不合法律上程式，且無從補
    正。原審因而駁回抗告人之聲明異議，經核並無不合。抗告人抗告意旨指摘原裁
    定不當，為無理由，應予駁回。
據上論斷，應依道路交通管理處罰條例第八十九條，道路交通案件處理辦法第二十六
條，刑事訴訟法第四百十二條，裁定如主文。
中　　　華　　　民　　　國　　九十三　　年　　　十　　　月　　十四  　　日
                              臺灣高等法院交通法庭
                                  審判長法  官  葉  騰  瑞
                                        法  官  魏  新  國
                                        法  官  莊  明  彰
右正本證明與原本無異。
不得再抗告。
                                        書記官  廖  逸  柔
中　　　華　　　民　　　國　　九十三　　年　　　十　　　月　　十五  　　日
